臺灣板橋地方法院刑事判決　　　　　　　96年度易字第1190號
公?訴　人　臺灣板橋地方法院檢察署檢察官
被　　　告　甲○○
上列被告因竊盜案件，經檢察官聲請以簡易判決處刑（九十五年
度偵字第二七一八五號），本院認有刑事訴訟法第四百五十一條
之一第四項但書所列情形，不得以簡易判決處刑，爰改適用通常
程序判決如下：
    主  文
甲○○無罪。
    理  由
一、公訴意旨略以：被告甲○○基於為自己不法所有之意圖，於
    不詳時間、在不詳地點，竊取「愛的世界股份有限公司」（
    下稱愛的世界公司）所有、如聲請簡易判決處刑書附表所載
    之童裝衣物、玩具一批（上開物品係於民國九十五年七月十
    二日下午四時許，在愛的世界公司位於彰化縣二水鄉○○村
    ○○路二號倉庫內，遭不詳人士所竊取），得手後，復自不
    詳之日起，在臺北縣土城市○○路○段二五六巷二弄十六號
    一樓前，以每件新臺幣十元至五十元不等之價格販售，嗣於
    九十五年十一月十七日上午十一時五十五分許，為警循線查
    獲，因認被告涉犯刑法第三百二十條第一項之竊盜罪嫌云云
    。
二、按犯罪事實應依證據認定之，無證據不得認定犯罪事實，又
    不能證明被告犯罪者，應諭知無罪之判決，刑事訴訟法第一
    百五十四條第二項、第三百零一條第一項分別定有明文。再
    者，認定犯罪事實所憑之證據，雖不以直接證據為限，間接
    證據亦包括在內，但是無論直接或間接證據，其為訴訟上之
    證明，須達於通常一般人均不致有所懷疑，而得確信其為真
    實之程度，始得據為有罪之認定，最高法院著有七十六年臺
    上字第四九八六號判例可資參照。又檢察官就被告犯罪事實
    ，應負舉證責任，並指出證明之方法，刑事訴訟法第一百六
    十一條第一項定有明文。因此，檢察官對於起訴之犯罪事實
    ，應負提出證據及說服之實質舉證責任。倘其所提出之證據
    ，不足為被告有罪之積極證明，或其闡明之證明方法，無從
    說服法官以形成被告有罪之心證，基於無罪推定之原則，自
    應為被告無罪判決之諭知（最高法院九十二年臺上字第一二
    八號判例意旨參考）。
三、檢察官認被告涉犯竊盜罪嫌，無非以查獲被告持有愛的世界
    公司失竊之童裝衣物、玩具等物品，為其論述之依據。訊據
    被告堅詞否竊盜，辯稱：該等衣物、玩具係伊於九十五年九
    月間，在臺北縣新莊市○○路果菜批發市場撿得等情。經查
    ：
  (一)告訴人即愛的世界公司代理人乙○○於警詢、偵查中之證詞
    ，以及卷附之贓物認領保管單一紙，僅能證明九十五年七月
    間，愛的世界公司曾在彰化縣二水鄉之倉庫，遭人竊取童裝
    衣物、玩具一批，嗣警方於九十五年十一月十七日在被告位
    於臺北縣土城市○○路○段二五六巷二弄十六號一樓前之攤
    位上所起獲之衣物、玩具，即係愛的世界公司失竊之物，以
    及上開物品業經乙○○領回之事實而已，尚不能證明該等物
    品即係被告行竊所得。
  (二)被告持有他人遭竊物品之可能原因甚多，或係被告自行竊取
    ，或係被告向他人收受或買得，或因被告偶然拾得，被告辯
    稱該批衣物係伊撿拾而來，衡情並非絕無可能，然此至多僅
    能認被告涉犯侵占離本人所持有之物罪而已，不能單以被告
    持有他人遭竊物品之客觀事實，即逕推論被告必為下手行竊
    之人。
  (三)此外復查無其他積極證據足認被告有檢察官所指之竊盜犯行
    ，且本件聲請簡易判決處刑書上僅記載「被告於不詳時間，
    在不詳地點，竊取愛的世界公司童裝衣物」等語，不能認起
    訴之犯罪事實與「被告於九十五年九月間，在臺北縣新莊市
    ○○路果菜批發市場拾得愛的世界公司遭人竊取之童裝衣物
    」之基本社會事實相同，基於刑事訴訟不告不理原則，本院
    亦無從援引最高法院八十六年度臺非字第一八七號判決所揭
    櫫之意旨，予以變更起訴法條，依法即應諭知被告無罪之判
    決。
四、被告經合法通知，無正當理由不到庭，爰不待其陳述逕行判
    決。
據上論斷，應依刑事訴訟法第四百五十二條、第三百零一條第一
項、第三百零六條，判決如主文。
本案由檢察官丙○○提起公訴，經檢察官溫祖德到庭執行職務。
中　　華　　民　　國　　96　　年　　7 　　月　　27　　日
                  刑事第十庭?審判長法?官 ?啀u康
                                    法?官  張筱琪
                                    法?官  劉元斐
上列正本證明與原本無異。
檢察官如不服本判決，應於判決送達後十日內向本院提出上訴書
，上訴於臺灣高等法院。
                              書記官  郭玉芬
中　　華　　民　　國　　96　　年　　7 　　月　　27　　日
